---
title: "HW2"
author: "ManBuXiaoCun"
date: '2022-05-03'
output: html_document
editor_options: 
  chunk_output_type: console
---

```{r setup, include=FALSE}
knitr::opts_chunk$set(echo = TRUE)
```

```{r}
library(lubridate)
library(tidyverse)
```

第二周作业
1. 将你本学期的课表创建为数据框并输出，然后
(1) 筛选周一、周三的课程
(2) 筛选3-4节的课程
(3) 将“节次”列转化为因子
(4) 计算每天有多少学时的课程

```{r}
# 1
set.seed(1)
courses <- c("Math", "R-prog", "English", "Biochemistry", "Music", "Sport", "Art", "Presentation skill", NA)
courses_me <- sample(courses, size = 30, replace = TRUE)
courses_me <- matrix(courses_me, ncol = 5, nrow = 6)
colnames(courses_me) <- c("Monday", "Tuesday", "Wednesday", "Thursday", "Friday")
mon_wen_courses <- courses_me [ ,c("Monday","Wednesday")]

# 2
table(courses_me) # count each course
count_courses <- as.data.frame(table(courses_me)) #change into data.frame
courses_3or4 <- count_courses %>% filter(Freq==3 | Freq==4)
courses_3or4

# 3
count_courses$Freq <- as.factor(count_courses$Freq)
count_courses

# 4 assume one course time is 1 hour 
sum(table(courses_me))

```


2. 用合适的函数识别以下日期：
"15 March 2021 02pm"
"04/29/18 02:49"
"Fri Feb  9 2018 14:49:32"
```{r}
ymd_hm("15 March 2021 02pm")
ymd_hm("04/29/18 02:49")
ymd_hms("Fri Feb  9 2018 14:49:32")
```


3. 完成以下字符串操作：
(1)	生成字符向量："y_1" "y_2" "y_3" "y_4"
(2)	用字符向量保存下面地址数据，并将地址分为街道和城市两部分：
"14 Pine Street, Los Angeles", "152 Redwood Street, Seattle", "8 Washington Boulevard, New York"
(3)	查找(2)中字符串中的字母a，并替换为x
(4)	用正则表达式提取“城市”
.
```{r}
# 1
chac_y <- paste("y",1:4,sep = "_") # or
chac_y_1 <- str_c("y", 1:4, sep = "_")

# 2
library(stringr)
address <-c("14 Pine Street, Los Angeles", "152 Redwood Street, Seattle", "8 Washington Boulevard, New York")
address_split_comma <- str_split(address, ",")

city <- rep(NULL, length(address))
street <- rep(NULL, length(address))
for (i in 1:length(address)) {
  city[i] <- address_split_comma[[i]][2] 
  street[i] <- address_split_comma[[i]][1] 
}

df_addr <- data.frame(city,street)
df_addr

# 3
address # origin words
str_replace(address, "[a]", "x") # replace "a" with "x"

# 4
Not yet
```
4. 根据某某某的身份证号（用假的）计算性别、年龄，设计格式化输出:\
姓名：… \
性别：… \
年龄：… \
(身份证号特点:\
（身份证号码第一位到第六位）公民身份号码是特征组合码，由十七位数字本体码和一位校验码组成。排列顺序从左至右依次为：六位数字地址码，八位数字出生日期码，三位数字顺序码和一位数字校验码。第15位代表性别，奇数为男，偶数为女。)
```{r}

# fake id_card generation
id_card <- tribble(~name, ~id,
                   "Li Ming","140525199009207515",
                   "Run Tu", "51162119920320211X",
                   "Gao Ya", "610126197208247528")

# figure out birthday, gender by str_sub
birthday <- str_sub(id_card$id, start = 7,end = 14)
birthday <- ymd(birthday) # change into year month day

gender_num <- str_sub(id_card$id, start = 17,end = 17) # extract gender identity num
gender_num <- as.numeric(gender_num) # convert character to number

gender <- if_else(gender_num %% 2 == 0,"Female","Male") # convert num to male and female

id_card <- id_card %>% mutate("birthday" = birthday, "gender" = gender)

age <- year(today())-year(id_card$birthday)
id_card <- id_card %>% mutate("age" = age)

# unsolve format output
pmap_chr(list(id_card$name, id_card$gender, id_card$age),
         function(a, b, c) 
             glue("Name:  {a} " ,
                  "Gender: {b} ", 
                  "Age: {c}"  
                  )
         )
```


